【裁判字號】    89,易緝,27
【裁判日期】    890429
【裁判案由】    竊盜等
【裁判全文】
臺灣臺南地方法院刑事判決                          八十九年度易緝字第二七號
    公  訴  人  臺灣台南地方法院檢察署檢察官
    被      告  甲○○
右列被告因竊盜等案件，經檢察官提起公訴（八十七年度偵字第一Ｏ三一一號），本
院判決如左：
    主  文
甲○○無罪。
    理  由
一、公訴意旨略以：被告甲○○意圖為自己不法之所有，於民國（下同）八十七年八
    月十三日夜間凌晨四時許，攜帶客觀上具有危險性之凶器板手，至雲林縣西螺鎮
    ○○路一七四號被害人丁○○經營之金合元銀樓，以破壞木門鎖侵入有人居住之
    該銀樓與打破玻璃櫥櫃安全設備方式，竊取丁○○所有價值新台幣（下同）四十
    八萬元之黃金排件十二件、鑽石墜子十個、手環一個、Ｋ金項鍊三十條、Ｋ金戒
    只六十個後，丁○○於同日凌晨四時十分許，接防盜警鈴趕赴該銀樓查看，甲○○已得手逃逸無蹤；嗣被告甲○○於同年月十七日上午十時三十分許，攜一包重
    約六兩七錢重之白金飾品，至台南市○○路○段九十三巷五號同案被告乙○○（
    已經判決確定）住處，委託乙○○出售，乙○○明知甲○○託其出售之該包白金
    飾品為來路不明之贓物，仍基於牙保贓物之意思收受，嗣乙○○於兜售時為銀樓
    老闆發覺報警，而於八十七年八月十七日為警在其住處查獲，因而供出該批金飾
    係由被告甲○○所交付。因認被告甲○○涉有刑法第三百二十一條第一款、第二
    款、第三款之加重竊盜罪嫌云云。
二、按犯罪事實應依證據認定之，無證據不得推定其犯罪事實；又不能證明被告犯罪
    者，應諭知無罪之判決，刑事訴訟法第一百五十四條、第三百零一條第一項分別
    定有明文。又認定不利於被告之事實，須依積極證據，苟積極證據不足為不利於
    被告事實之認定時，即應為有利於被告之認定，更不必有何有利之證據；又事實
    之認定，應憑證據，如未能發現相當證據，或證據不足以證明，自不能以推測或
    擬制之方法，以為裁判之基礎，最高法院三十年上字第八一六號、四十年臺上字
    第八六號亦分別著有判例可資參照。本件公訴人認被告甲○○涉有右揭加重竊盜
    犯行，係以同案被告乙○○所兜售之金飾經被害人丁○○指認為其所有於右揭時
    地失竊之物，而乙○○供稱該批金飾係由被告甲○○委託伊出售等情，為主要論
    據，固非無憑，然訊據被告甲○○堅決否認涉有右揭加重竊盜犯行，辯稱伊不認
    識乙○○，亦未交付該批珠寶予乙○○，伊並非從事珠寶業或金飾加工業，而係
    貨運司機等語。
三、經查：（一）被告甲○○於八十七年間案發時起至公訴人起訴時止，均未曾到案
    ，故同案被告乙○○僅於八十七年八月十七日被警查獲時指認被告甲○○之口卡
    。然於八十九年四月十日本院再次提示被告甲○○之口卡供其指認，乙○○則供
    稱：「不是這個人，該人比較胖，我當時在警局精神有點昏沉」（見本院八十九
    年四月十日訊問筆錄），又本院於八十九年四月二十一日命其當庭指認被告甲○○，其稱：「不認識（當庭之被告甲○○），當時的甲○○是比較胖，比他高一
    點，當時我才認識他不久」（見本院八十九年四月二十一日審判筆錄），是共同
    被告乙○○既已於本院提示口卡供其辨認時改稱當時交付金飾之人並非被告甲○○，並且當庭指出被告甲○○並非其當時所指交付其金飾之人，衡諸口卡之照片
    未必與本人相似，又共同被告乙○○第一次指認被告甲○○口卡時甫被警查獲，
    心情緊張，且急於脫免自己之竊盜罪嫌，若有誤認，在所難免，是應以其當庭指
    認所述為可採；（二）共同被告乙○○供稱交付金飾之人係與其同樣從事金飾加
    工業，然被告甲○○係設於高雄縣湖內鄉○○村○○路二五Ｏ號「十親紙行」之
    貨運司機，已任職二、三年（即八十六年間迄今），業據本院訊問證人即「十親
    紙行」負責人丙○○結證在卷（見本院八十九年三月十七日訊問筆錄），並非如
    共同被告乙○○所稱之金飾加工業；（三）被害人丁○○於案發當日，當場並未
    看見犯人（見偵卷所附丁○○八十七年八月十三日於西螺派出所之筆錄，偵卷第
    二十三、二十四頁），是被害人無法辨識被告，而現場並未查到任何足跡、鞋印
    等科學證據足資佐參，現場發現之犯人做案工具板手亦未扣案以供比對指紋，是
    僅據被害人之指述亦不能證明犯人確為被告甲○○；（四）另經警至被告住所搜
    索亦未獲證物（見警卷內八十七年八月十七日之執行搜索報告）。綜上所述，參
    互印證，本件依調查所得證據尚不足證明被告確有右述加重竊盜之犯行，此外復
    查無其他積極證據足資證明被告有竊盜犯行，揆諸前揭規定及說明，不能證明被
    告犯罪，爰依法為被告甲○○無罪之諭知。
據上論斷，應依刑事訴訟法第三百零一條第一項前段，判決如主文。
中    華    民    國      八十九      年      四      月      二十九    日
                                  臺灣臺南地方法院刑事第三庭
                                          法  官  高如宜
右正本證明與原本無異。
如不服本判決，應於判決送達後十日內向本院提出上訴狀( 應附繕本 )。
              書記官  劉岳文
中    華    民    國      八十九      年      四      月      二十九    日


司法院資訊處製作；財團法人民間司法改革基金會備份。
